【裁判字號】    89,易,701
【裁判日期】    900427
【裁判案由】    詐欺
【裁判全文】
臺灣新竹地方法院刑事判決                          八十九年度易字第七一號
    公  訴  人  臺灣新竹地方法院檢察署檢察官
    被      告  丙○○
    指定辯護人  本院公設辯護人  林建和
右列被告因詐欺案件，經檢察官提起公訴（八十八年度偵字第三八０七號、八十九年
度偵字第五二六號），本院判決如左：
    主  文
丙○○共同意圖供行使之用，而偽造有價證券，處有期徒刑壹年陸月。
附表所示偽造之署押及偽造之本票均沒收。
    事  實
一、丙○○、丁○○（另行審結）夥同綽號「阿輝」之不詳年籍、姓名成年男子，基
    於意圖為自己不法所有之犯意聯絡，於民國八十七年八月四日上午八時許，先由
    丁○○出面向友人甲○○借得甲○○所有ＪＶ—九０九八號小客車一輛後，推由
    丙○○及「阿輝」於同日下午三時許至新竹縣竹東鎮○○路一００號乙○○所營
    大發當鋪，出示原置該車內之甲○○駕駛執照及行車執照，由「阿輝」冒充甲○○，詐稱彼等當日急需現金新台幣（下同）十萬元軋支票，欲將該車以二十萬元
    典當，因未帶國民身分證，須先駕駛該車回家拿取云云，央求乙○○先交付部分
    當款十萬元，餘款俟彼等交付身份證及汽車時再行支付，當場並由「阿輝」偽簽
    「甲○○」之署押以偽造甲○○名義之借據、當單、汽車過戶申請登記單（起訴
    疏漏列此登記單）各一紙，丙○○與「阿輝」且共同意圖供行使之用，再由「阿
    輝」偽造「甲○○」、「陳簡玉英」署押，以偽造第五０四四八０號甲○○、陳
    簡玉英為發票人、面額二十萬元之本票一張，均交予乙○○以供擔保，皆足生損
    害於甲○○、陳簡玉英，使乙○○信而交付九萬元（另一萬元為利息預扣）並將
    該車交予丙○○與「阿輝」。丙○○得手後，將車交由丁○○返還甲○○，並與
    丁○○朋分該九萬元花用殆盡。嗣經乙○○屢向甲○○催討當款未果，始知受騙
    。
二、案經乙○○訴請及臺灣新竹地方法院檢察署檢察官自動檢舉偵查起訴。
    理  由
一、右揭犯罪事實業據被告丙○○坦承不諱，並經告訴人乙○○及證人即被害人甲○○指陳甚詳，復有借據、當單、汽車過戶申請登記單、本票及甲○○行車執照、
    駕駛執照在卷可稽，事證明確，被告丙○○犯行至堪認定。
二、按被告偽造「甲○○」、「陳簡玉英」署押乃偽造文書及偽造有價證券之階段行
    為，又偽造私文書之低度行為為行使偽造私文書之高度行為所吸收，行使偽造有
    價證券之低度行為則為偽造有價證券之高度行為所吸收，均不另論罪。核其所為
    係犯刑法第三百三十九條第一項之詐欺罪、第二百十六條、第二百十條之行使偽
    造私文書罪及第二百零一條第一項之偽造有價證券罪。公訴人於起訴書起訴法條
    部分雖漏未記載被告犯有行使偽造私文書及偽造有價證券罪，惟已於犯罪事實欄
    述及此部分犯罪事實，本院自得依法審理，附此敘明。查被告與「阿輝」間就偽
    造有價證券犯行、彼等與丁○○間就詐欺及行使偽造私文書犯行，有犯意聯絡及
    行為分擔，為共同正犯。其所犯上開三罪間，有方法目的之牽連關係，應從一重
    之偽造有價證券罪處斷。次查被告業與告訴人達成和解，有和解書一紙在卷足憑
    ，以其因經濟拮据，一時失慮致蹈法網而罹重典，犯罪情狀非無可憫，苟科以法
    定最低度刑仍嫌過重，爰依刑法第五十九條之規定減輕其刑。爰審酌被告年富力
    強，不思以正當方式獲取財富，惟犯罪後尚能坦承犯行，告訴人亦表示原諒等情
    狀，量處如主文所示之刑。如附表所示偽造之借據、當單、汽車過戶申請登記單
    上偽造之「甲○○」署押及偽造之本票（連同偽造之「甲○○」、「陳簡玉英」
    署押），不問屬於被告與否，均依法一併宣告沒收。
據上論斷，應依刑事訴訟法第二百九十九條第一項前段，刑法第二十八條、第三百三
十九條第一項、第二百十六條、第二百十條、第二百零一條第一項、第五十五條、第
二百十九條、第二百零五條、第五十九條，罰金罰鍰提高標準條例第一條前段，判決
如主文。
本案經檢察官吳佳蒨到庭執行職務。
中      華      民      國      九十      年      四      月    二十七  日
                                      臺灣新竹地方法院刑事第三庭
                                          審判長法  官  林錦芳
                                                法  官  謝永昌
                                                法  官  鄭子俊
右正本證明與原本無異。
如不服本判決，應於判決送達後十日內，向本院提出上訴狀（應附繕本）。
                                                書記官  沈藝珠
中      華      民      國      九十      年      四      月    二十七  日
附錄本案論罪科刑法條全文
刑法第三百三十九條
意圖為自己或第三人不法之所有，以詐術使人將本人或第三人之物交付者，處五年以
下有期徒刑、拘役或科或併科一千元以下罰金。
以前項方法得財產上不法之利益或使第三人得之者，亦同。
前二項之未遂犯罰之。
刑法第二百十六條
行使第二百十條至第二百十五條之文書者，依偽造、變造文書或登載不實事項或使登
載不實事項之規定處斷。
刑法第二百十條
偽造、變造私文書，足以生損害於公眾或他人者，處五年以下有期徒刑。
刑法第二百零一條
意圖供行使之用，而偽造、變造公債票、公司股票或其他有價證券者，處三年以上十
年以下有期徒刑，得併科三千元以下罰金。
行使偽造、變造之公債票、公司股票或其他有價證券，或意圖供行使之用，而收集或
交付於人者，處一年以上七年以下有期徒刑，得併科三千元以下罰金。
附表
┌───┬─────────────┬─────────────────┐
│編號  │偽造之文件                │偽造之署押                        │
├───┼─────────────┼─────────────────┤
│  一  │八十七年八月四日甲○○名義│「甲○○」之簽名及指印各一枚      │
│      │之借據            │                                  │
│      │                          │                                  │
├───┼─────────────┼─────────────────┤
│  二  │八十七年八月四日甲○○名義│「甲○○」之簽名一枚              │
│      │之當單                    │                                  │
├───┼─────────────┼─────────────────┤
│  三  │甲○○名義之汽車過戶申請登│「甲○○」之簽名及指印各一枚      │
│      │記單                      │                                  │
├───┼─────────────┼─────────────────┤
│  四  │第五０四四八０號甲○○、陳│「甲○○」、「陳簡玉英」之簽名及指│
│      │簡玉英為發票人之本票      │印各一枚                          │
│      │                          │                                  │
└───┴─────────────┴─────────────────┘


司法院資訊處製作；財團法人民間司法改革基金會備份。
